【裁判字號】    97,交抗,632
【裁判日期】    970612
【裁判案由】    聲明異議
【裁判全文】
臺灣高等法院臺中分院刑事裁定         97年度交抗字第632號
抗  告  人  交通部公路總局臺中區監理所豐原監理站
代  表  人  張光輝
受  處分人  甲○○
上列抗告人因聲明異議案件，不服臺灣臺中地方法院中華民國97
年5月8日所為裁定（97年度交聲字第1438號）提起抗告，本院裁
定如下:
    主  文
抗告駁回。
    理  由
一、本件經本院審理結果，認第一審裁定並無不當，應予維持，
    並引用第一審裁定記載之理由（如附件）。
二、抗告意旨略稱：按道路交通管理處罰條例第三十五條第一項
    第一款：「汽車駕駛人，駕駛汽車經測試檢定酒精濃度超過
    規定標準者，處新臺幣一萬五千元以上六萬元以下罰鍰及吊
    扣其駕駛執照一年」。汽車駕駛人因違反道路交通管理處罰
    條例第三十五條規定受吊扣駕駛執照處分，如無當時駕駛車
    種之駕駛執照，仍應吊扣其持有其他車種之駕駛執照，主要
    係考量違規行為對道路交通秩序及道路交通安全已生較大影
    響，基於一人一照之原則，故吊扣其持有之駕駛執照，以限
    制其繼續駕車行使道路之權利，係屬駕駛行為之限制，不因
    其駕駛車類不同而有所差異。原裁定未查，遽將原處分關於
    原處分關於吊扣汽車駕照拾貳個月部分撤銷，自有未當，爰
    提起抗告，請求撤銷原裁定云云。惟按九十四年十二月十四
    日修正前道路交通管理處罰條例第六十八條原規定：「汽車
    駕駛人，因違反本條例及道路交通安全規則之規定，受吊扣
    或吊銷駕駛執照處分時，吊扣或吊銷其持有各級車類之駕駛
    執照」，業經修正為：「汽車駕駛人，因違反本條例及道路
    交通安全規則之規定，受吊銷駕駛執照處分時，吊銷其持有
    各級車類之駕駛執照」，並由行政院於九十五年二月二十七
    日以行政院院臺交字第0950082898號令發布定自九十五年三
    月一日施行。考其修正理由乃因舊法將違法或違規駕駛人所
    持有各級車類之駕駛執照一併吊扣或吊銷失之苛酷，影響人
    民工作及生活甚鉅，故為上開修正。是依前開修正後道路交
    通管理處罰條例第六十八條規定，受吊扣駕駛執照處分時，
    不再吊扣其持有各級車類之駕駛執照，僅於受吊銷駕駛執照
    處分時，始吊銷其持有各級車類之駕駛執照，而限縮原條文
    之適用範圍，是受吊扣駕駛執照處分即不在本條規定適用之
    列甚明。而本件受處分人交通違規時間為九十七年四月二十
    五日凌晨零時五十分許，原處分機關於九十七年四月二十九
    日裁決時，自應依修正後之道路交通管理處罰條例第六十八
    條規定裁處，始為適法。經查，本件受處分人所領有者乃職
    業大貨車駕駛執照，而依修正後道路交通管理處罰條例第六
    十八條規定，受吊扣駕駛執照處分時，已不得再吊扣受處分
    人所持有各級車類之駕駛執照。原處分未審酌吊扣「汽車駕
    照」十二個月所生之法律效果，將包括受處分人持有各級車
    類之駕駛執照十二個月，對受處分人之生活及工作權利均影
    響甚鉅，與前開修正意旨有違，原處分逕為吊扣「汽車駕照
    」十二個月部分之裁決，難認允當。原審因認受處分人就原
    處分關於吊扣其「汽車駕照」十二個月部分之聲明異議為有
    理由，而將該部分撤銷，並就該撤銷部分改諭知如原裁定主
    文第二項所示，核無違誤。抗告意旨認依道路交通管理處罰
    條例第三十五條第一項第一款規定，可吊扣受處分人各級車
    類之駕駛執照十二個月，顯有誤認，其抗告為無理由，應予
    駁回。
三、據上論結，應依道路交通案件處理辦法第二十六條，刑事訴
    訟法第四百十二條，裁定如主文。
中    華    民    國    97    年    6     月    12    日
            刑事第四庭    審判長法  官  洪  耀  宗
                                法  官  陳  欣  安
                                法  官  江  德  千
上列正本證明與原本無異。
不得再抗告。
                                書記官  吳  麗  琴
中    華    民    國    97    年    6     月    12    日


司法院資訊處製作；財團法人民間司法改革基金會備份。
